# 陈版，请问现流表附表处置固定资产、无形资产和其他长期资产的损失与资产处置收益 ...

提问人：hcm6895 时间：2018-03-26 15:25:06
请教两个问题： 1.现流表附表处置固定资产、无形资产和其他长期资产的损失与资产处置收益是否应保持勾稽一致？ 根据准则讲解：本项目反映企业出售固定资产、无形资产和其他长期资产（如投资性房地产）所取得的现金，减去为处置这些资产而支付的有关税费后的净额。投资性房地产出售收益应包含在此。 2.若投资性房地产出售的收益没有进入资产处置收益而是在营业收入和营业成本，则明显不能勾稽一致。所以是该勾稽关系不成立，还是投资性房地产出售收益应改为计入资产处置收益？

回答人：chenyiwei
1 、你对第一个问题的理解基本合理。 2 、投资性房地产处置损益的核算和利润表列报并未修改，但如你所述，在现金流量表补充资料中应纳入“非流动资产处置损益”中。